da: Stangforbindelsessystem: Elastiksnor; Samlemuffe; Navsystem; Trykknap; Med elastiksnor; Med gevind; Andet
en: Pole connection system: Elastic cord; Ferrule; Hub system; Push-button; Shock-corded; Threaded; Other
ro-RO: Sistem de conectare a polilor: Cordon elastic; Inel de legătură (ferulă); Sistem tip butuc; Buton cu apăsare; Cu șnur elastic interior; Filetat; Altele
fr: Système de connexion du mât: Cordon élastique; Virole; Système de moyeu; Bouton-poussoir; À cordon élastique; Fileté; Autre
fi: Pylvään liitosjärjestelmä: Kuminauha; Holkki; Napajärjestelmä; Painonappi; Joustinnarulla varustettu; Kierteitetty; Muu
zh-CN: 滑雪杖连接系统: 弹力绳; 套管; 枢纽系统; 按钮; 弹力绳连接; 螺纹; 其他
ko: 폴 연결 체계: 탄성 코드; 페룰; 허브 시스템; 푸시 버튼; 쇼크 코드; 나사식; 기타
sl-SI: istem povezovanja palic: Elastična vrvica; Okov; Sistem s središčem (hub); Na potisni gumb; Z elastiko (shock-corded); Z navojem; Drugo
pl: System łączenia tyczek: Elastyczna linka; Okucie; System piast; Przycisk; Linka amortyzująca; Gwintowany; Inne
el: Σύστημα σύνδεσης του στύλου: Ελαστικό κορδόνι; Σύνδεσμος; Σύστημα με κόμβο; Κουμπί ώθησης; Με εσωτερικό κορδόνι; Με σπείρωμα; Άλλο
hr-HR: Sustav s polovima veze: Elastična uzica; Okov (ferrule); Sustav sa središtem (hub); Na pritisni gumb; S elastičnom uzicom iznutra; S navojem; Ostalo
vi: Hệ thống kết nối cột: Dây đàn hồi; Ống nối; Hệ thống trục; Nút bấm; Dây căng đàn hồi; Có ren; Khác
es: Sistema de conexión de postes: Cuerda elástica; Casquillo; Sistema de cubo; Botón a presión; Con cordón elástico; Roscado; Otro
pt-PT: Sistema de ligação de postes: Cabo elástico; Ponteira; Sistema de cubo; Botão de pressão; Com cabo elástico; Roscado; Outro
nb: Polforbindelsessystem: Elastisk snor; Hylse; Navsystem; Trykknapp; Strikksnor; Gjenget; Annet
nl: Paal verbindingssysteem: Elastisch koord; Huls; Hubsysteem; Drukknop; Met elastiek; Met schroefdraad; Overig
hu: Rúd csatlakozási rendszere: Rugalmas zsinór; Csatlakozó hüvely; Központi elosztórendszer; Nyomógombos; Belső gumiköteles; Menetes; Egyéb
zh-TW: 桿件連接系統: 彈性繩; 套圈; 輪轂系統; 按鈕; 彈力繩連接; 螺紋; 其他
ja: ポール接続システム: 伸縮コード; フェルール; ハブシステム; プッシュボタン; ショックコード; スレッド (ネジ式); その他
lt-LT: Stulpo sujungimo sistema: Elastinė virvutė; Movos; Šakotuvų sistema; Mygtukinė; Su gumine virvute; Srieginė; Kita
bg-BG: Система за свързване на щеките: Еластична връв; Втулка; Система с главини; С бутон; С ластик; С резба; Други
it: Sistema di connessione dei bastoncini: Corda elastica; Puntale; Sistema hub; Pulsante; A corda elastica; Filettato; Altro
sv: Polkopplingssystem: Elastisk lina; Hylsa; Navsystem; Tryckknapp; Med gummilina; Gängad; Annat
th: ระบบขั้วโลก: สายยางยืด; ปลอกสวม; ระบบฮับ; ปุ่มกด; ช็อคคอร์ด; แบบเกลียว; อื่นๆ
tr: Direk bağlantı sistemi: Elastik kordon; Yüksük; Göbek sistemi; Basmalı düğme; Elastik kordonlu; Dişli; Diğer
cs: Systém propojení pólů: Elastické lanko; Objímka; Spojovací uzel; Tlačítkový; S pružným lankem; Závitový; Jiné
de: Verbindungssystem der Stangen: Elastische Kordel; Steckhülse; Hub-System; Druckknopf; Gummizug; Mit Gewinde; Sonstige
sk-SK: Systém pripojenia stĺpika: Elastická šnúra; Objímka; Stredový systém; Na tlačidlo; Pružná šnúra; Závitový; Iné
ru: Система соединения палок: Эластичный шнур; Муфта; Втулочная система; Кнопочная; Амортизирующий шнур; Резьбовая; Другое
pt-BR: Haste sistema de conexão: Corda elástica; Ponteira; Sistema de conexão central; Botão de pressão; Cabo elástico interno; Rosqueado; Outros